【裁判字號】    89,交易,9
【裁判日期】    890229
【裁判案由】    過失傷害
【裁判全文】
臺灣屏東地方法院刑事判決                            八十九年度交易字第九號
    公  訴  人  臺灣屏東地方法院檢察署檢察官
    被      告  甲○○
右列被告因過失傷害案件，經檢察官提起公訴（八十八年度偵字第五一三０號），本
院判決如左：
    主  文
甲○○因過失傷害人，處有期徒刑參月，如易科罰金，以參佰元折算壹日。
    事  實
一、甲○○明知酒後不得駕車，竟於民國八十八年二月九日二十一時二十五分許喝酒
    至其吐氣所含酒精濃度高達每公升一點一三毫克之情形下，駕駛車牌號碼ＷＰ─
    七三０二號自用小客車，沿屏東縣新園鄉○○路，由北往南方向行駛，途經設有
    行車管制號誌之臥龍路與省道台十七線交岔路口 (丁字路口)，其原應注意汽車
    行駛至交岔路口，應遵守燈光號誌之指示，而依當時狀況，又無不能注意之情形
    ，因受酒精影響，竟於其行車方向之行車管制號誌為紅燈時，仍貿然闖紅燈；適
    乙○○駕駛車牌號碼ＷＮ─八六二九號自用小客車，沿省道台十七線，由南往北
    方向行駛至該交岔路，於綠燈通行而經過該交岔路口時，為闖紅燈之甲○○所撞
    及，並因而受有頭部外傷、胸部挫傷、左側第四對腦神經損傷等傷害。
二、案經乙○○訴由屏東縣警察局東港分局移送臺灣屏東地方法院檢察署檢察官偵查
    起訴。
    理  由
一、訊據被告甲○○雖坦承於右揭時地駕車與告訴人乙○○發生車禍之事實，惟矢口
    否認認犯行，辯稱：其為綠燈通行；因其係先停止於其車道之停止線前等待紅燈
    至少五秒，等綠燈亮起後，始起步通行，於甫通過該交岔口時即遭告訴人撞擊云
    云。經查：
（一）、被告係酒後闖紅燈肇事致使告訴人受傷，業據告訴人指述在卷，並有交通事
        故調查表、現埸照片四幀，及告訴人之診斷證明書在卷可佐。而被告因車禍
        受傷送醫救治時，經輔英醫院抽取其血液檢驗結果，血中酒精濃度為二三七
        點六三（mg/dl），相當於吐氣所含酒精濃度一點一三（mg/l），此時飲酒
        者已有酩酊醉意，行為表現呆滯木僵，反應遲鈍，有噁心嘔吐感，有法務部
        法醫研究所八十八年十月十五日八八文理字第一四五五號函在卷可參。其此
        部之犯行，足以認定。
（二）、被告雖辯稱如上所述，惟：１、依警員所繪現場圖所示，告訴人駕駛之自用
        小客車於車禍後車頭係轉成朝南（往烏龍）之方向，而依告訴人行車方向係
        由南往北向高雄方向行駛，則其車頭本應朝北向著高雄方向，其既於車禍後
        轉向成為朝南（往烏龍）方向，足見告訴人係被撞擊之一方，且被撞擊之力
        量甚為巨大始旋轉約一百八十度。２、如被告確實係停車等待紅燈至綠燈亮
        起後始起步往前即遭告訴人撞擊，則撞擊地點應於停止線前不遠，且因其甫
        起步，動力不足，故於肇事後應立即停止於撞擊位置。惟依現場圖所示，肇
        事地點係於交岔路口之一半左右，而被告之車輛係停止於撞擊位置十餘公尺
        外之對面車道邊緣，左前輪並已衝出於路面之外，而告訴人之車輛則係停止
        於撞擊地點之該交岔口中央位置。如被告確係甫起步，應無足夠之動力將告
        訴人之車輛撞成旋轉一百八十度致使車頭變成向南，且不可能於撞擊後竟停
        止於十餘公尺外之對面車道邊緣。３、又被告所駕駛之車輛之煞車痕起點係
        位於該交岔路口之中央位置而非於停止線附近，且其煞痕長達九點九公尺（
        公訴人誤為十一點三公尺），亦顯與被告上揭辯解不符。綜上證據，足見係
        被告闖紅燈肇事，其所辯，不足採信。
二、按汽車駕駛人飲酒後其吐氣所含酒精成份超過每公升０點二五毫克以上者，不得
    駕車；又汽車行駛至交岔路口，應遵守燈光號誌之指示，道路交通安全規則第一
    百十四條第二款、第一百零二條第一項第一款分別定有明文。被告明知上開規定
    竟仍酒後駕車且闖越紅燈，因而肇事使告訴人受傷，而依當時狀況又無不能注意
    之情形，其有過失甚為顯然。又告訴人係因本件車禍受傷，與被告之過失行為間
    自有相當因果關係。被告犯行，事證明確，足以認定。
三、核被告所為，係犯刑法第二百八十四條第一項前段之過失傷害罪。其酒醉駕車致
    人於傷，依法應負刑事責任，應依道路交通管理處罰條例第八十六條第一項之規
    定加重其刑。茲審酌被告過失程度非輕，被害人所受傷勢亦非輕微，犯後猶否認
    犯行，顯無悔意，尚未與告訴人達成和解等一切情狀，爰量處如主文所示之刑，
    並諭知如易科罰金之折算標準。
據上論斷，應依刑事訴訟法第二百九十九條第一項前段，刑法第二百八十四條第一項
前段、第四十一條，道路交通管理處罰條例第八十六條第一項，罰金罰鍰提高標準條
例第一條前段、第二條，判決如主文。
中      華      民      國    八十九    年      二      月    二十九    日
                                      臺灣屏東地方法院交通法庭
                                          法  官  郭文通
右判決正本證明與原本無異。
對於本判決如有不服應於收受送達後十日內向本院提出上訴書狀上訴於台灣高等法院
高雄分院並按他造當事人之人數附具繕本。
                                          書記官  洪榮華
中      華      民      國    八十九    年      三      月      一      日
附錄本判決論罪之法條：
刑法第二百八十四條第一項：
因過失傷害人者，處六月以下有期徒刑、拘役或五百元以下罰金，致重傷者，處一
年以下有期徒刑、拘役或五百元以下罰金。


司法院資訊處製作；財團法人民間司法改革基金會備份。
